【裁判字號】    92,交聲,832
【裁判日期】    921013
【裁判案由】    聲明異議
【裁判全文】
臺灣臺中地方法院交通事件裁定                    九十二年度交聲字第八三二號
    原處分機關  交通部公路總局台中區監理所
    異議人即
    受處分人    甲○○
右列受處分人因違反道路交通管理處罰條例案件，對於交通部公路總局台中區監理所
九十二年七月二十九日所為之裁決（中監違字第裁六○─ＧＣ0000000號裁決
書），聲明異議，本院裁定如左：
    主  文
異議駁回。
    理  由
一、原處分機關略以：本案係台中市警察局第五分局舉發受處分人甲○○駕駛車號Ｂ
    ２─２２７５號自小客車於九十二年三月二十八日十二時四十二分許，在中清路
    、四平路處，因「汽車駕駛駕駛中使用手持式行動電話進行撥接或通話者」違規
    ，受處分人於應到案日期前提出申訴，經原舉發機關函覆違規屬實，該所遂於九
    十二年七月二十九日以中監違字第裁六○─ＧＣ0000000號裁決書，裁處
    罰鍰新台幣三千元整，逾期則依裁決書處罰主文規定裁處，於法並無不合等語。
二、本件異議人即受處分人甲○○則以：本人當時並未撥打電話，將電話機手持，且
    握方向盤，將車子移至對面道路，車子移動時刻未撥打電話，請明察，且附電話
    通聯紀錄，原舉發單位之舉發實有違誤，爰聲明異議云云。
三、按汽車駕駛人於行駛道路時，使用手持式行動電話進行撥接或通話者，處新臺幣
    三千元罰鍰，道路交通管理處罰條例第三十一條之一第一項定有明文。經查：本
    件受處分人甲○○駕駛車號Ｂ２─２２７５號自小客車於九十二年三月二十八日
    十二時四十二分許，在中清路、四平路處，因「汽車駕駛駕駛中使用手持式行動
    電話進行撥接或通話者」違規為台中市警察局第五分局員警舉發違規等情，有中
    市警交字第ＧＣ0000000號舉發通知單及台中市警察局第五分局九十二年
    五月十四日中分五裁字第０９２００１００４４號函各一紙在卷可稽。雖異議人
    辯稱：當時只是手持行動電話，並進行未撥打、接聽電話云云，惟經本院傳訊證
    人即本件舉發員警徐銘鴻到庭證稱：當時我執勤中，確實有看到異議人手摀著耳
    朵在打行動電話，當時另外還有一位替代役男在場等語（見本院九十二年九月五
    日庭訊筆錄），是依證人證述，渠乃親眼看見異議人確有於舉發時、地，使用行
    動電話進行撥接或通話之違規行為，且本院經查亦無何證據足資證明值勤警員有
    捏造事實違法取締之情事，則執勤警員本其維護交通秩序、安全職責所為之舉發
    ，自應受到合法、正確之推定。從而，原處分機關據以援引上開規定，裁處罰鍰
    新台幣三千元，逾期則依裁決書處罰主文規定裁處，並無不當。本件異議為無理
    由，應予駁回。
四、據上論斷，應依道路交通管理處罰條例第八十七條第二項、道路交通案件處理辦
    法第十九條，裁定如主文。
中      華      民      國    九十二    年     十       月     十三     日
        臺灣臺中地方法院交通法庭
                                            法  官  王  靜  秋
右正本證明與原本無異。
如不服本裁定應於送達後五日內向本院提出抗告狀。
                                            書記官
中      華      民      國    九十二    年    十     月   十三       日


司法院資訊處製作；財團法人民間司法改革基金會備份。
